臺灣新北地方法院板橋簡易庭小額民事判決
　　　　　　　　　　　　　　　　　 110年度板小字第2591號
原　　　告　明台產物保險股份有限公司

法定代理人　長瀬耕一


訴訟代理人　郁睿清　
被　　　告　潘浚源（原名潘柏宇）

上列當事人間請求侵權行為損害賠償事件，本院於民國110年9月
28日言詞辯論終結，判決如下：
    主      文
被告應給付原告新臺幣55,223元，及自民國110年5月17日起至清
償日止，按週年利率5%計算之利息。
原告其餘之訴駁回。
訴訟費用新臺幣1,000元，由被告負擔新臺幣610元，餘由原告負
擔。
本判決原告勝訴部分得假執行。
    事實及理由
一、原告主張：被告於民國108年5月19日晚間11時56分許，駕駛
    車牌號碼000-0000號自用小客車，行經新北市○○區○○路
    000號前，因未注意車前狀況、未保持安全距離，與由原告
    承保車體損失險，訴外人石城富駕駛訴外人王燕麗所有之車
    牌號碼000-0000號自用小客車（下稱系爭車輛）發生碰撞，
    致系爭車輛受損，經訴外人三和汽車股份有限公司（下稱三
    和公司）修復後，原告依約賠付車體修復費用新臺幣（下同
    ）89,941元（烤漆14,453元、零件54,368元、工資21,120元
    ），並已理賠完畢。為此，爰依民法第184條第1項前段、第
    191條之2前段、第196條，保險法第53條之規定，請求被告
    賠償損害等語。並聲明：被告應給付原告89,941元，及自起
    訴狀繕本送達翌日起至清償日止，按週年利率5%計算之利息
    。
二、被告則以：事故當時系爭車輛突然衝出來，且未打方向燈，
    直接變換車道，認雙方均有過失等語，資為抗辯。並聲明：
    原告之訴駁回。
三、法院之判斷：
 ㈠ 按汽車行駛時，駕駛人應注意車前狀況及兩車並行之間隔，
    並隨時採取必要之安全措施，道路交通安全規則第94條第3
    項前段定有明文。又按因故意或過失，不法侵害他人之權利
    者，負損害賠償責任；汽車、機車或其他非依軌道行駛之動
    力車輛，在使用中加損害於他人者，駕駛人應賠償因此所生
    之損害，民法第184條第1項前段、第191條之2前段亦有明定
    。原告主張被告於上開時、地駕駛前揭車輛，因未注意車前
    狀況，致與系爭車輛發生碰撞，系爭車輛因而受損之事實，
    業據其提出新北市政府警察局板橋分局道路交通事故當事人
    登記聯單暨初步分析研判表、系爭車輛行車執照影本、保險
    單、汽車險理賠申請書、汽車險賠款同意書、三和公司出具
    之估價單及統一發票、道寬汽車商行零件認購單及統一發票
    為憑，並據本院依職權向新北市政府警察局板橋分局調閱本
    件道路交通事故卷宗，經核無訛，復為被告所不爭執，是依
    本院調查證據之結果，認原告主張被告應負損害賠償責任，
    洵屬有據。
 ㈡ 另按被保險人因保險人應負保險責任之損失發生，而對於第
    三人有損失賠償請求權者，保險人得於給付賠償金額後，代
    位行使被保險人對於第三人之請求權。但其請求之金額，以
    不逾賠償金額為限，保險法第53條第1項亦著有明文。復按
    物被毀損時，被害人除得依民法第196條請求賠償外，並不
    排除民法第213條至第215條之適用。依民法第196條請求賠
    償物被毀損所減少之價額，得以修復費用為估定之標準，但
    以必要者為限（例如：修理材料以新品換舊品，應予折舊）
    。被害人如能證明其物因毀損所減少之價額，超過必要之修
    復費用時，就其差額，仍得請求賠償【最高法院77年度第9
    次民事庭會議決議㈠可資參照】。查系爭車輛修復費用為89
    ,941元（烤漆14,453元、零件54,368元、工資21,120元），
    有三和公司出具之估價單及統一發票、道寬汽車商行零件認
    購單及統一發票存卷可參。惟該修復費用中零件部分既係以
    新品更換舊品，則應扣除折舊後計算其損害。復依行政院財
    政部發布之「固定資產耐用年數表」規定，汽車如非屬運輸
    業用客車、貨車，其耐用年數為5年，並依同部訂定之「固
    定資產折舊率表」規定，耐用年數5年依定率遞減法之折舊
    率為千分之369，其最後1年之折舊額，加歷年折舊累計額，
    其總和不得超過該資產成本原額10分之9。準此，系爭車輛
    於106年3月出廠，有系爭車輛行車執照影本乙紙在卷足憑，
    至事故發生之108年5月19日，系爭車輛之實際使用年數為2
    年3個月，故原告就零件部分得請求之金額應以19,650元為
    限（計算式如附表），加計毋庸折舊之烤漆14,453元、工資
    21,120元，共55,223元。
 ㈢ 另按損害之發生或擴大，被害人與有過失者，法院得減輕賠
    償金額或免除之，民法第217條第1項固定有明文。惟所謂被
    害人與有過失，必須其行為與加害人之行為，為損害之共同
    原因，而其過失行為並為有助成損害之發生或擴大之行為者
    ，始屬相當（最高法院74年度台上字第342號判決要旨參照
    ）。再按當事人主張有利於己之事實者，就其事實有舉證之
    責任，民事訴訟法第277條前段亦有明文。被告雖辯稱系爭
    車輛於事發當時突然衝出來，且未打方向燈，直接變換車道
    云云，惟參以被告於警詢時自承其駕車直行時撞到前方停紅
    燈之系爭車輛等語明確，而未提及系爭車輛有何被告所指未
    打方向燈即直接變換車道之情，另衡以新北市政府警察局道
    路交通事故初步分析研判表記明被告疑疏於注意車前狀況為
    肇事原因，系爭車輛駕駛人石城富則尚未發現肇事原因，此
    有新北市政府警察局道路交通事故初步分析研判表存卷可參
    ，此外，被告復未提出任何證據證明系爭車輛駕駛人確有前
    述過失，則被告空言抗辯系爭車輛駕駛人石城富亦與有過失
    ，即無可採。
四、綜上所述，原告依民法第184條第1項前段、第191條之2前段
    、第196條及保險法第53條之規定，請求被告給付55,223元
    及自起訴狀繕本送達翌日即110年5月17日起至清償日止，按
    週年利率5%計算之利息，為有理由，應予准許。逾此範圍之
    請求，為無理由，應予駁回。
五、本件事證已臻明確，兩造其餘之攻擊防禦方法及所提證據，
    於判決結果不生影響，爰不一一論列，併此敘明。
六、本件原告勝訴部分係適用小額訴訟程序所為被告敗訴之判決
    ，爰依職權宣告假執行，並確定本件訴訟費用額為原告已繳
    納之第一審裁判費1,000元，其中被告應負擔610元，餘由原
    告負擔。
中    華    民    國   110    年    10    月    12    日
                  臺灣新北地方法院板橋簡易庭
                            法  官  施函妤
以上為正本係照原本作成。
如不服本判決，應於送達後20日內，向本院提出上訴狀並表明上
訴理由，如於本判決宣示後送達前提起上訴者，應於判決送達後
20日內補提上訴理由書（須附繕本）。
中    華    民    國   110    年    10    月    12    日
                            書記官  吳昌穆
附錄：
一、民事訴訟法第436條之24第2項：
    對於小額程序之第一審裁判上訴或抗告，非以其違背法令為
    理由，不得為之。
二、民事訴訟法第436條之25：
    上訴狀內應記載上訴理由，表明下列各款事項：
    (一)原判決所違背之法令及其具體內容。
    (二)依訴訟資料可認為原判決有違背法令之具體事實。
三、民事訴訟法第471 條第1 項：（依同法第436 條之32第2 項
    規定於小額事件之上訴程序準用之）
    上訴狀內未表明上訴理由者，上訴人應於提起上訴後二十日
    內，提出理由書於原第二審法院；未提出者，毋庸命其補正
    ，由原第二審法院以裁定駁回之。
　
附表：
折舊時間           金額
第1年折舊值        54,368×0.369=20,062
第1年折舊後價值    54,368-20,062=34,306
第2年折舊值        34,306×0.369=12,659
第2年折舊後價值    34,306-12,659=21,647
第3年折舊值        21,647×0.369×(3/12)=1,997
第3年折舊後價值    21,647-1,997=19,650